臺灣士林地方法院民事裁定　　　　　　 94年度簡聲抗字第3號
抗告人　甲○○
相對人　乙○○
抗告人與相對人間請求停止執行事件，抗告人對於民國94年10月
3 日本院士林簡易庭所為94年度士簡聲字38號第一審之裁定提起
抗告，本院裁定如下：
    主  文
抗告駁回。
抗告程序費用由抗告人負擔。
　　理  由
一、抗告意旨略以：(一)本件債之清償，債務人應於債權人之住所
    地為之，始符法理。抗告人與相對人住於同座民宅，於法院
    查封時，相對人不為表示清償意願，復遠至他地法院辦理提
    存，又不依執行案號辦理提存，即未依債務本旨清償，應無
    清償之效力。(二)本件並無債權人受領遲延或不能確知孰為債
    權人而難為給付情形，亦不符提存之要件。(三)又抗告人本件
    請求法院合併執行之債權金額逾新台幣（下同）70萬元（包
    括執行費、鑑定費、不動產估價費、車旅費、郵費合計14萬
    元及其他聲請支付命令債權40 萬元、20萬3,556元），而相
    對人提存金額不足10萬5,000 元，未達債務全額，如停止執
    行將致生抗告人損害增加；且債務人亦無一部清償之權利，
    債權人自不受一部清償，原審依相對人之聲請裁定停止該執
    行程序，於法無據，爰提起抗告請求廢棄原裁定，並裁定准
    予繼續強制執行等語。
二、按有回復原狀之聲請，或提起再審或異議之訴，或對於和解
    為繼續審判之請求，或提起宣告調解無效之訴、撤銷調解之
    訴，或對於許可強制執行之裁定提起抗告時，法院因必要情
    形或依聲請定相當並確實之擔保，得為停止強制執行之裁定
    ，強制執行法第18條第2 項定有明文。本件相對人就本院94
    年度執字第9442號強制執行事件，已提起債務人異議之訴，
    經分本院94年度士簡字第634 號等情，業經原審調卷查明屬
    實，揆諸前揭法條規定，原審裁定命相對人供擔保後得停止
    執行，自無不合。
三、至抗告意旨雖以前揭情詞為辯，惟：
  (一)原審裁定命相對人供擔保之依據為強制執行法第18條第2 項
    之規定，相對人依原審裁定所為之提存，並非清償提存，原
    裁定主文所示停止原因消滅後，抗告人仍得對原標的續為強
    制執行程序，乃抗告意旨羅列本件如何不符清償提存要件、
    不得一部清償云云，顯有誤會。
  (二)又法院依強制執行法第18條第2 項定擔保金額而准許停止強
    制執行之裁定者，該項擔保係備供債權人因停止執行所受損
    害之賠償，其數額應依標的物停止執行後，債權人未能即時
    受償或利用該標的物所受之損害額，或其因另供擔保強制執
    行所受之損害額定之，非以標的物之價值或其債權額為依據
    （最高法院86年度台抗字第442 號、91年度台抗字第429 號
    裁定意旨參照）。本件抗告人於本院94年度執字第9442號強
    制執行事件，係以本院93年度士簡調字第174 號調解筆錄為
    執行名義，聲請執行之金額為10萬450 元及自93年10月23日
    起至清償日止，按年息百分之五計算之利息，是本件抗告人
    因停止強制執行程序可能所受之損害，即為停止期間所發生
    之法定遲延利息無法受償。參酌各級法院辦案期限實施要點
    第2 項第1 款、第7 款規定，民事簡易程序第一審審判案件
    為10月、第二審為2 年，推估本件停止執行之期間約為2 年
    10月，以上開標準計算，停止期間抗告人可能受損害額即為
    1 萬4,230 元（計算式：100450×5%×（2+10/12）= 14230
    ，元以下四捨五入），原審酌予提高為2 萬元，核屬相當。
    至抗告人所稱其他「將」合併執行之事件，抗告人既尚未取
    得執行名義聲請強制執行，自不得作為酌定本件擔保金數額
    之參考準據。
四、綜上，抗告意旨指摘原裁定不當，求予廢棄，為無理由，不
    應准許。
五、依強制執行法第30條之1 、民事訴訟法第436 條之1 第3 項
    、第495 條之1 、第449 條、第95條、第78條，裁定如主文
    。
中　　華　　民　　國　　94　　年　　12　　月　　13　　日
                  民事第二庭  審判長法  官  陳介源
                                    法  官  陳玉曆
                                    法  官  王本源
以上正本證明與原本無異。
本裁定不得抗告。
中　　華　　民　　國　　94　　年　　12　　月　　16　　日
                                    書記官  戴顯澄
